【裁判字號】    90,易,514
【裁判日期】    900321
【裁判案由】    竊盜等
【裁判全文】
臺灣板橋地方法院刑事判決                            九十年度易字第五一四號
    公  訴  人  臺灣板橋地方法院檢察署檢察官
    被      告  丁○○
右列被告因竊盜案件，經檢察官提起公訴 (九十年度偵字第二○四九號)，本院判決
如左：
    主  文
丁○○連續攜帶凶器毀壞其他安全設備於夜間侵入住宅竊盜，累犯，處有期徒刑貳年
陸月。
尖銳之鐵器壹支沒收。
    事  實
一、丁○○前曾於民國八十五年間因違反麻醉藥品管理條例案件經本院判處有期徒刑
    五月，如易科罰金以三百元折算一日確定，而於八十六年五月五日以易科罰金執
    行完畢，仍不知悔悟，又基於概括之犯意，意圖為自己不法之所有，先後於附表
    所示之時、地、及犯罪手法侵入被害人住宅竊取被害人之財物，得手後之有價值
    之財物即予賤價變賣花用，其餘即予丟棄。嗣於九十年一月十日下午五時許，在
    臺北縣鶯歌鎮○○街與國華街口，為警循線查獲，並扣得並非其所有之行竊工具
    鴨嘴鉗及扳手各一支。
二、案經被害人戊○○、乙○○、己○訴由臺北縣警察局三峽分局報請臺灣板橋地方
    法院檢察署檢察官偵查起訴。
    理  由
一、右開事實，業據被告丁○○於警訊、偵查中及本院審理時坦承不諱，核與被害人
    庚○○、辛○○、丙○○、甲○○、戊○○、乙○○、己○於警訊時指訴失竊情
    節相符，且有被害人乙○○、己○所出具之贓物認領保管單二紙附卷可稽，而於
    附表編號一及三號之犯罪現場為警所採獲遺留之指紋亦經內政部警政署刑事警察
    局鑑定結果與被告指紋相符，有該局鑑驗書影本二紙在卷可憑，此外並有扣案被
    告攜以破壞門鎖之鴨嘴鉗、六角扳手各一支，而該二器物既係足以破壞門鎖之銳
    利鐵製物品，客觀上顯係具有傷人危險性之凶器，是本件事證明確，被告犯行堪
    以認定，應依法論科。
二、核被告所為，就附表編號一部分係犯刑法第三百二十一條第一項第一款、第三款
    之攜帶凶器於夜間侵入住宅竊盜罪，而編號一之地下室車庫，雖係供停車使用，
    但建築結構上與地面各樓層住戶出入公共樓梯互通，且有鐵捲門管制出入，而依
    現在社會一般生活形態，住戶駕車出入門戶前，該地下室車庫均僅屬該大樓公寓
    住戶門戶內供私人使用並管制安全之居室空間，再參酌最高法院七十六年臺上字
    第二九七二號判例既認公寓之樓梯間為住宅之一部分，足見本件地下室車庫顯為
    被害人住宅之一部分，被告於夜間侵入該地下室車庫行竊，自屬於夜間侵入住宅
    竊盜。而編號一部分，雖由不詳之成年男子共犯「陳子宗」持尖銳鐵器破壞被害
    人車輛之車門鎖後行竊車內物品，但該車門鎖並非與門扇、牆垣等相類似之維護
    居所建築安全之設備，尚不得論以毀壞其他安全設備竊盜。另就編號二部分係犯
    刑法第三百二十一條第一項第一款、第二款、第三款之攜帶凶器毀壞其他安全設
    備於夜間侵入住宅竊盜罪。而就編號三、四部分係犯刑法第三百二十一條第二款
    、第三款之攜帶凶器毀壞門扇竊盜罪。另就編號五、六、七部分則係犯刑法第三
    百二十一條第二款、第三款之攜帶凶器毀壞門扇竊盜罪及刑法第三百零六條第一
    項之無故侵入他人住宅罪及同法第三百五十四條之損壞他人之門鎖，足以生損害
    於他人罪。再被告與不詳年籍之成年男子「陳子宗」就編號一部分之竊盜行為，
    有犯意之聯絡及行為之分擔，均為共同正犯。另被告就編號五、六、七部分之攜
    帶凶器毀壞門扇竊盜罪及侵入住宅罪、毀損罪間，有方法、結果之牽連關係，為
    牽連犯，應從一重論以攜帶凶器毀壞門扇竊盜罪處斷。被告先後上開七次竊盜行
    為，時間緊緊，犯罪構成要件相同，顯係基於概括犯意而為之，為連續犯，並應
    從一情節較重之攜帶凶器毀壞其他安全設備於夜間侵入住宅竊盜罪（即編號二之
    論罪條文）論處，並依法加重其刑。而被告雖有多次竊盜犯行，但被告已供稱自
    始即以水電謀生，此次因經濟困難始行連續竊盜，而其行竊期間非長，尚難認其
    係以竊盜謀生之常業竊盜罪，併予敘明。又被告前於八十五年間因違反麻醉藥品
    管理條例案件經本院判處有期徒刑五月，如易科罰金以三百元折算一日確定，而
    於八十六年五月五日以易科罰金執行完畢，有臺灣高等法院檢察署刑案紀錄簡覆
    表在卷可憑，其於五年以內再犯本件有期徒刑以上之罪，為累犯，應依法加重其
    刑，並遞加之。爰審酌被告之品行、犯罪動機、目的、手段、連續侵入住宅竊盜
    對社會治安所生之危害非小及犯罪後之態度等一切情狀，量處如主文所示之刑示
    懲。扣案之鴨嘴鉗及扳手各一支，雖係被告供竊盜犯罪所用之物，但被告已陳稱
    並非其所有，而係不詳綽號「小林」之朋友及陳子宗所有，檢察官亦請無庸沒收
    ，是上開鴨嘴鉗及扳手各一支既非被告所有，爰不為沒收之諭知。惟另就編號一
    部分由共犯不詳成年男子陳子宗所持竊盜工具尖銳鐵器一支（長約十餘公分）係
    共犯陳子宗所有供犯罪所用之物，業據被告供稱在案，雖未扣案，但尚無積極證
    據足以證明其已滅失，仍應依法宣告沒收。
據上論結，應依刑事訴訟法第二百九十九條第一項前段，刑法第三百二十一條第一項
第一款、第二款、第三款、第三百零六條第一項、第三百五十四條、第二十八條、第
五十五條、第五十六條、第四十七條、第三十八條第一項第二款，罰金罰鍰提高標準
條例第一條前段判決如主文。
本案經檢察官朱帥俊到庭執行職務。
中    華    民    國      九十      年      三        月    二十一    日
                                     臺灣板橋地方法院刑事第六庭
                                         法  官  朱  耀  平
右正本證明與原本無異
如不服本判決應於送達後十日內向本院提出上訴狀
                                         書記官  黃  炎  煌
中    華    民    國      九十      年       三       月     二十一   日
附錄本案論罪科刑法條全文
刑法第三百二十一條
犯竊盜罪而有左列情形之一者，處六月以上五年以下有期徒刑：
一、於夜間侵入住宅或有人居住之建築物、船艦或隱匿其內而犯之者。
二、毀越門扇、牆垣或其他安全設備而犯之者。
三、攜帶兇器而犯之者。
四、結夥三人以上而犯之者。
五、乘火災、水災或其他災害之際而犯之者。
六、在車站或埠頭而犯之者。
前項之未遂犯罰之。
~ip38;~Y4\1BC\00\14;~l0x5d0t24G2fm;
        附    表
      ┌──┬──────┬────┬───────┬──────────
      │編號│ 時     間  │被害人  │地        址  │犯      罪       手
      ├──┼──────┼────┼───────┼──────────
      │ 一 │八十九年十一│庚○○  │臺北縣鶯歌鎮仁│與不詳年籍之成年男子
      │    │月二十六日凌│        │愛街五十九號  │之聯絡，由陳子宗持不
      │    │晨零時許    │        │              │該址住宅之地下室車庫
      │    │            │        │              │，再由陳子宗持所攜帶
      │    │            │        │              │之尖銳鐵器，撬壞被害
      │    │            │        │              │三三號自用客貨車之車
      │    │            │        │              │車內物品。
      │    │            │        │              │
      │    │            │        │              │
      ├──┼──────┼────┼───────┼──────────
      │ 二 │八十九年十一│辛○○  │臺北縣鶯歌鎮文│以客觀上有傷人危險性
      │    │月二十九日晚│        │化路四一七之十│扳手，毀壞該址臥室之
      │    │上七時四十分│        │九號三樓      │入該住宅，竊取屋內物
      │    │許          │        │              │
      │    │            │        │              │
      ├──┼──────┼────┼───────┼──────────
      │ 三 │八十九年十一│丙○○  │臺北縣鶯歌鎮尖│以客觀上有傷人危險性
      │    │月三十日下午│        │山路一四○巷十│扳手，毀壞該址與大門
      │    │三時許      │        │二弄二之四號六│入該住宅，竊取屋內物
      │    │            │        │樓            │
      │    │            │        │              │
      ├──┼──────┼────┼───────┼──────────
      │ 四 │八十九年十二│甲○○  │臺北縣鶯歌鎮國│以客觀上有傷人危險性
      │    │月八日下午二│        │華街九三號四樓│扳手，毀壞該址與大門
      │    │、三時許（起│        │              │入該住宅，竊取屋內物
      │    │訴書誤載為晚│        │              │
      │    │上十時）    │        │              │
      ├──┼──────┼────┼───────┼──────────
      │ 五 │八十九年十二│戊○○  │臺北縣鶯歌鎮文│以客觀上有傷人危險性
      │    │月二十一日下│        │化路三七一巷五│扳手，毀壞該址與大門
      │    │午三時許    │        │號二樓        │入該住宅，竊取屋內物
      │    │            │        │              │
      │    │            │        │              │
      ├──┼──────┼────┼───────┼──────────
      │ 六 │九十年一月六│乙○○  │桃園縣龜山鄉幸│以客觀上有傷人危險性
      │    │日下午三時許│        │福七街三六號二│扳手，毀壞該址與大門
      │    │            │        │樓            │入該住宅，竊取屋內物
      │    │            │        │              │
      │    │            │        │              │
      │    │            │        │              │
      │    │            │        │              │
      │    │            │        │              │
      │    │            │        │              │
      │    │            │        │              │
      ├──┼──────┼────┼───────┼──────────
      │ 七 │九十年一月八│己 ○   │臺北縣鶯歌鎮育│以客觀上有傷人危險性
      │    │日下午二時許│        │智街七十九號六│扳手，毀壞該址與大門
      │    │            │        │樓            │入該住宅，竊取屋內物
      │    │            │        │              │
      │    │            │        │              │
      └──┴──────┴────┴───────┴──────────


司法院資訊處製作；財團法人民間司法改革基金會備份。
